臺灣宜蘭地方法院民事裁定
110年度司家聲字第92號
聲  請  人  林盛翔  
 (即原告）          

相  對  人  林貴花  
（即被告）            
            林彥志  


            林家羚  
上列當事人間分割遺產事件，聲請人即原告聲請確定訴訟費用額
，本院裁定如下：
    主  文
相對人即被告林貴花應給付聲請人即原告林盛翔之訴訟費用額確
定為新台幣壹萬零玖佰壹拾元，及自本裁定送達被告之翌日起至
清償日止，按年息百分之五計算之利息。
相對人即被告林彥志應給付聲請人即原告林盛翔之訴訟費用額確
定為新台幣壹萬零玖佰壹拾元，及自本裁定送達被告之翌日起至
清償日止，按年息百分之五計算之利息。
相對人即被告林家羚應給付聲請人即原告林盛翔之訴訟費用額確
定為新台幣壹萬零玖佰壹拾元，及自本裁定送達被告之翌日起至
清償日止，按年息百分之五計算之利息。
    理  由
一、按法院未於訴訟費用之裁判確定其費用額者，第一審受訴法
    院於該裁判有執行力後，應依聲請以裁定確定之；依前開規
    定確定之訴訟費用額，應於裁定送達之翌日起，加給按法定
    利率計算之利息，民事訴訟法第91條第1、3項分別定有明文
    。次按家事訴訟事件，除本法別有規定者外，準用民事訴訟
    法之規定，家事事件法第51條亦有明文。
二、經查：
  ㈠聲請人即原告與相對人即被告間分割遺產事件，業經本院109
    年度家繼簡字第1號判決確定，訴訟費用由兩造如第1審判決
    附表二所示之應繼分比例亦即聲請人即原告及相對人即被告
    等4人均為4分之1負擔，是本件確定訴訟費用額事件，自應
    按此以為裁定，合先敘明。
  ㈡據本院依職權調取上開案卷審查後，而聲請人即原告於第 1
    審所預先繳納之訴訟費用，共為新臺幣（下同）43,640元（
    即裁判費3,640元＋鑑價費40,000元），有郵局匯票申請書影
    本、宇聯不動產估價師事務所收據影本為證。並經本院函轉
    相對人即被告等三人對此表示意見，該函亦合法送達在案，
    有本院送達證書附卷可稽。相對人即被告林彥志雖於111年1
    月7日具狀異議略以聲請人即原告所提出之估價費40,000元
    高於以往估價實例太多云云。惟查，相對人即被告林彥志所
    提出之其他「強制執行案件」之估價收據主張鑑價費太高，
    然本件聲請人即原告所代墊者為「訴訟階段」且經「被告林
    彥志同意」之鑑價單位，嗣法院指定宇聯不動產估價師事務
    所，二者估價費用收取基準、估價報告詳細程度並非一致，
    且聲請人即原告所支出上開鑑價費確屬必要費用，此有本院
    109年度家繼簡字第1號109年5月29日言詞辯論筆錄，在卷可
    參。則依本院109年度家繼簡字第1號判決關於訴訟費用負擔
    之諭知，相對人即被告林貴花、林彥志、林家羚應分別賠償
    聲請人即原告林盛翔所預納之訴訟費用額即確定為10,910元
    【計算式：43,640元÷4＝10,910元】，並應依民事訴訟法第9
    1條第3項規定，加給自裁定送達翌日起至清償日止按法定利
    率即年息百分之5計算之利息，爰裁定如主文。
三、如不服本裁定，應於裁定送達後10日內，以書狀向本院司法
    事務官提出異議。
中　　華　　民　　國　　111 　年　　3 　　月　　22　　日
                    家事法庭司法事務官　徐麗花